# 请教陈版，股东赠与股份给被投资公司员工的会计处理

提问人：clover9011 时间：2020-02-26 08:05:31
请教陈版：
对于老股东将所持股份赠与/低价转让给被投资公司的员工，对于老股东而言，该如何进行会计处理，是否长投成本应该减少，转让价格与初始价格之间的差额计入损益科目吗？不知道与正常的股权处置是否有区别。对于现有被投资公司理解应该无需进行会计处理？

回答人：chenyiwei
准则依据：《企业会计准则解释第 4 号》第七条：
七、企业集团内涉及不同企业的股份支付交易应当如何进行会计处理？
答：企业集团（由母公司和其全部子公司构成）内发生的股份支付交易，应当按照以下规定进行会计处理：
（一）结算企业以其本身权益工具结算的，应当将该股份支付交易作为权益结算的股份支付处理；除此之外，应当作为现金结算的股份支付处理。
结算企业是接受服务企业的投资者的，应当按照授予日权益工具的公允价值或应承担负债的公允价值确认为对接受服务企业的长期股权投资，同时确认资本公积（其他资本公积）或负债。
（二）接受服务企业没有结算义务或授予本企业职工的是其本身权益工具的，应当将该股份支付交易作为权益结算的股份支付处理；接受服务企业具有结算义务且授予本企业职工的是企业集团内其他企业权益工具的，应当将该股份支付交易作为现金结算的股份支付处理。
本解释发布前股份支付交易未按上述规定处理的，应当进行追溯调整，追溯调整不切实可行的除外。
根据上述规定，老股东将其持有本企业股份转给本企业员工，本企业属于接受服务企业，但无结算义务，故应按权益结算股份支付处理，确认管理费用和资本公积；股东则按现金结算股份支付处理。如果该股东继续持有本企业股权的，则按照收到的股权价款冲减长期股权投资成本即可，同时账外备查登记所持本企业股份数量的减少。

提问人：clover9011 时间：2020-02-27 08:05:33
感谢陈版指导！
所以对于企业来说，在授予日到行权日之间的等待期里，每年按预计行权情况确认管理费用和资本公积；对于老股东来说，在授予日到行权日之间的等待期里，也每年按预计行权情况确认长投和资本公积？
另外，想继续请教陈版，如果是以员工持股平台的形式（例如合伙企业）来受让股份，理解会计上的处理和前面的处理应该是一致的吧。

回答人：chenyiwei
1 、老股东需确认的是一项以公允价值计量的金融负债，不是资本公积。 2 、持股平台受让股份对老股东和被投资公司的会计处理无影响。

提问人：clover9011 时间：2020-02-27 08:05:34
非常感谢陈版，不好意思，还有两点疑问哈：
1 、关于这个准则的（一），“结算企业是接受服务企业的投资者的，应当按照授予日权益工具的公允价值或应承担负债的公允价值确认为对接受服务企业的长期股权投资，同时确认资本公积（其他资本公积）或负债。”这里是不是仅指结算企业授予的是结算企业自己的股票呢，即老股东用老股东的权益工具来激励被投资企业的员工？
2 、如果是金融负债的话，老股东之后还继续持有剩余的股份，而收到的对价显著低于老股东所转股份的公允价值，收到的对价抵消长投的部分账面价值。那么之后金融负债之后如何抵消呢？

回答人：chenyiwei
1 、也包括使用本公司股票而不是股东的股票的情形，此时股东账面上是确认负债的。 2 、股东将差额增加对本企业的长期股权投资成本，视同以承担费用方式对本企业进行资本性投入。